臺灣臺北地方法院民事裁定　　　　　　　 96年度抗字第981號
抗　告　人　甲○○
相　對　人　永豐商業銀行股份有限公司
法定代理人　乙○○
代　理　人　王袓銓
上列當事人間聲請本票裁定事件，抗告人對於民國96年11月13日
本院96年度票字第74900 號裁定提起抗告，本院裁定如下：
    主  文
抗告駁回。
抗告費用新台幣壹仟元由抗告人負擔。
    理  由
一、抗告意旨略以：抗告人甲○○於民國87年9 月向相對人永豐
    商業銀行股份有限公司（下稱永豐銀行）申請房屋貸款，並
    簽立本票二紙，惟因其父大腸癌癌細胞擴散至肝臟，導致肝
    癌住院，需要極大醫療費用，以致繳款稍有遲延，但目前已
    繳息正常，為此依法聲請廢棄原裁定云云。
二、查，相對人主張：
  (一)其原名華信商業銀行股份有限公司，嗣奉核准更名為建華商
    業銀行股份有限公司，再更名為永豐銀行，並辦妥證照換發
    作業，業提出經濟部91年6 月19日經授商字第09101186160
    號函、行政院金融監督管理委員會95年11月13日金管銀(六)字
    第09500476730 號函為證，合先敘明。
  (二)其持有抗告人甲○○及共同發票人榮廷俊於87年9 月16日簽
    發之到期日為96年8 月16日、付款地臺北市○○○路○ 段9-
    1 號，票載金額新台幣（下同）228 萬元，利息按年利率6.
    23％計算，免除作成拒絕證書之本票一紙；另抗告人又於92
    年6 月9 日簽發到期日96年9 月10日，付款地同上，票載金
    額45萬6000元，利息按年利率7％ 計算，免除作成拒絕證書
    之本票一紙。詎上開二張本票於到期後經提示僅獲部分金額
    ，其餘未獲付款等情，業經其提出本票、建華銀行MMA 投資
    管理帳戶信用貸款循環額度申請書暨約定書為證，由本院96
    年度票字第74900 號審查後，於96年11月13日裁定准許強制
    執行，經核並無違誤。
三、抗告人雖以上詞抗辯，然按執票人向本票發票人行使追索權
    時，得聲請法院裁定後強制執行，票據法第一百二十三條定
    有明文。又本票執票人，依票據法第一百二十三條規定，聲
    請法院裁定許可對發票人強制執行，係屬非訟事件，此項聲
    請之裁定，及抗告法院之裁定，僅依非訟事件程序，以審查
    強制執行許可與否，並無確定實體上法律關係存否之效力，
    如發票人就票據債務之存否有爭執時，應由發票人提起確認
    之訴，以資解決，殊不容於裁定程序中為此爭執（最高法院
    57年台抗字第76號、56年台抗字第714 號判例參照）。是縱
    抗告人所稱因父親急需醫療費用致繳款遲延，目前已正常繳
    息一情屬實，亦屬實體法上之爭執，尚無從於本件非訟程序
    中審酌。從而，抗告意旨據以指摘原裁定不當，求予廢棄，
    為無理由，應予駁回。
四、本件程序費用確定為裁判費新台幣1000元。
五、據上論結，依非訟事件法第四十六條、第二十一條第二項、
    第二十四條第一項，民事訴訟法第四百九十五條之一第一項
    、第四百四十九條第一項、第九十五條、第七十八條，裁定
    如主文。
中　　華　　民　　國　　96　　年　　12　　月　　27　　日
                  民事第四庭審判長法  官　劉坤典
                                  法  官  賴武志
                                  法  官  王幸華
以上正本係照原本作成。
如不服本裁定，僅得於收受本裁定正本送達後10日內，以適用法
規顯有錯誤為理由，向本院提出再抗告狀，（須附繕本一份及繳
納再抗告裁判費新台幣1,000元），經本院許可後始可再抗告。
中　　華　　民　　國　　96　　年　　12　　月　　27　　日
                                  書記官  江虹儀
